【裁判字號】    92,交易,32
【裁判日期】    920317
【裁判案由】    公共危險等
【裁判全文】
臺灣板橋地方法院刑事判決                          九十二年度交易字第三二號
    公  訴  人  臺灣板橋地方法院檢察署檢察官
    被      告  丙○○
右列被告因公共危險等案件，經檢察官提起公訴（九十一年度偵字第二三三六五號）
，本院判決如左：
    主  文
丙○○服用酒類，不能安全駕駛動力交通工具而駕駛，處有期徒刑肆月，如易科罰金
，以參佰元折算壹日。
被訴過失傷害部分不受理。
    事  實
一、丙○○於民國九十年間，因公共危險（酒醉駕車）案件，經本院板橋簡易庭以九
    十年度板交簡字第三九四號判處罰金（銀元）二萬元，於九十年十月十五日確定
    ，而於九十一年三月三十日易服勞役執行完畢，仍不知警惕。其於九十一年十二
    月二十日十三時許，在臺北縣土城市○○街某處與朋友飲用高梁酒後，已達酒醉
    不能安全駕駛動力交通工具之狀態，仍騎乘車牌號碼為ＪＯＶ－４５２號重（起
    訴書誤載為輕）機車，沿臺北縣土城市○○街往同市○○路之住處方向行駛，於
    同日十五時許，至臺北縣土城市○○路○段二十二號前，應注意汽車駕駛執照為
    駕駛汽車之許可憑證；汽車駕駛人飲酒後其吐（呼）氣所含酒精成份超過每公升
    ０．二五亳克以上者，不得駕車；汽車行近行人穿越道前，應減速慢行遇有行人
    穿越時，無論有無交通警察指揮或號誌指示，均應暫停讓行人先行通過；車前狀
    況，並隨時採取必要之安全措施，依當時情形，並無不能注意之情事，竟疏未注
    意，無照酒醉（其吐氣所含酒精成份超過每公升一．一０亳克以上）駕駛，致撞
    及正由行人穿越道穿越道路之行人甲○○，甲○○因而受有左耳撕裂傷合併軟骨
    破裂、頭部外傷之傷害（所涉過失傷害部分，業經告訴人撤回告訴）。丙○○於
    肇事後，為警測得其呼氣所含酒精成份為每公升一．一０亳克。
二、案經被害人甲○○訴由臺北縣政府警察局土城分局報告臺灣板橋地方法院檢察署
    檢察官偵查起訴。
    理  由
壹、公共危險部分
一、右揭事實，業據被告丙○○迭於警詢時、檢察官偵查中及本院審理時供承不諱，
    核與告訴人甲○○及告訴代理人乙○○於警詢時及檢察官偵查中所指述之情節相
    符，並有酒精濃度測試表、酒後測試觀察紀錄表、汽機車駕駛人酒後生理協調平
    衡檢測記錄表、道路交通事故調查報告表、亞東紀念醫院診斷證明書、現場草圖
    各一件、舉發違反道路交通管理事件通知單二紙、肇事現場照片十二張附卷可稽
    。又參酌德國、美國之認定標準，於呼氣中酒精濃度已達每公升０．五五毫克或
    血液中酒精濃度達百分之０．一一以上者，肇事率為一般正常人之十倍，已達「
    不能安全駕駛」之標準，呼氣中酒精濃度達每公升０．八五毫克或血液中酒精濃
    度達百分之０．一七以上者，肇事率更為一般人之五十倍等情（見法務部八十八
    年五月十八日法檢字第００一六六九號函，載法務部公報第二二八期第二十七頁
    至第二十八頁及卷內身體酒精濃度與肇事率關係表），本件被告肇事後之呼氣酒
    精濃度既為每公升一．一０亳克，則其於駕車前顯已達「不能安全駕駛」之標準
    至明。事證明確，被告服用酒類不能安全駕駛動力交通工具而駕駛之犯行應堪認
    定。
二、核被告所為，係犯刑法第一百八十五條之三之服用酒類不能安全駕駛動力交通工
    具而駕駛罪。爰審酌被告之上開公共危險（酒醉駕車）前科，其生活狀況、智識
    程度，被告服用酒類不能安全駕駛動力交通工具而駕駛，嚴重危害自己及其他大
    眾之交通安全，其犯罪之手段、犯罪所生之危害及犯罪後坦承犯行之態度等一切
    情狀，量處如主文所示之刑，並諭知易科罰金之折算標準，以示懲儆。
貳、過失傷害部分
一、公訴意旨另以：被告於九十一年十二月二十日十三時許，在臺北縣土城市○○街
    某處與朋友飲用高梁酒後，已達酒醉不能安全駕駛動力交通工具之狀態，仍騎乘
    車牌號碼為ＪＯＶ－４５２號重機車，沿臺北縣土城市○○街往同市○○路之住
    處方向行駛，於同日十五時許，至臺北縣土城市○○路○段二十二號前，應注意
    汽車駕駛人飲酒後其吐（呼）氣所含酒精成份超過每公升０．二五亳克以上者，
    不得駕車；車前狀況，並隨時採取必要之安全措施，以及行進應遵守道路交通號
    誌之指示，依當時情形，並無不能注意之情事，竟疏未注意，酒醉（其吐氣所含
    酒精成份超過每公升一．一０亳克以上）駕駛，致撞及正欲通過馬路之行人甲○
    ○，甲○○因而受有左耳撕裂傷合併軟骨破裂、頭部外傷之傷害，因認被告涉有
    刑法第二百八十四條第一項（前段）之傷害罪嫌云云。
二、按告訴乃論之罪，告訴人於第一審辯論終結前得撤回其告訴，又告訴經撤回者，
    應諭知不受理之判決，刑事訴訟法第二百三十八條第一項、第三百零三條第三款
    分別定有明文。
三、查本件告訴人甲○○告訴被告過失傷害案件，起訴書認係犯刑法第二百八十四條
    第一項（前段）之罪，依同法第二百八十七條前段之規定，須告訴乃論。茲據告
    訴人於九十二年三月三日當庭撤回其告訴，有本院之審判筆錄一份附卷可稽。依
    照上開說明，自應諭知不受理之判決。
據上論斷，應依刑事訴訟法第二百九十九條第一項前段、第三百零三條第三款，刑法
第一百八十五條之三、第四十一條第一項前段，罰金罰鍰提高標準條例第二條，判決
如主文。
本案經檢察官王秀慧到庭執行職務
中    華    民    國      九十二        年     三       月      十七    日
                                      臺灣板橋地方法院刑事第一庭
                                          法  官  楊  千  儀
右正本證明與原本無異。
如不服本判決，應於判決送達後十日內，向本院提出上訴狀。
                                          書記官  吳  河  東
中    華    民    國      九十二        年     三       月      十九    日
附錄本案論罪科刑法條全文
刑法第一百八十五條之三
服用毒品、麻醉藥品、酒類或其他相類之物，不能安全駕駛動力交通工具而駕駛者，
處一年以下有期徒刑、拘役或三萬元以下罰金。


司法院資訊處製作；財團法人民間司法改革基金會備份。
